Minutes et répertoires du notaire Médéric LE ROUX, 25 octobre 1574 - 1581 (étude XX)
Archives nationales
Minutes et répertoires du notaire Médéric LE ROUX (étude XX)
25 octobre 1574 - 1581
MC/ET/XX/130 - MC/ET/XX/135
Etude XX; Le roux, Médéric
Archives nationales de France
Minutes et répertoires: la loi 2008-696 du 15 juillet 2008 relative aux archives a fixé à 75 ans à compter de la date de l'acte, ou à 25 ans à compter de la date du décès de l'intéressé si ce délai est plus bref, le délai de communication des minutes et répertoires des notaires; ce délai est porté à 100 ans à compter de la date de l'acte si le document se rapporte à un mineur (code du Patrimoine, articles L213-2, 4e d et 5e).
Autres documents de l'étude (dossiers de clients, comptabilité...): s'agissant d'archives privées, ces documents sont communicables selon les modalités fixées par le déposant ou le donateur.
Certains documents ne sont pas accessibles en raison de leur mauvais état de conservation.
Versement
Attention: ce notaire n'a pas laissé de répertoire pour son activité dans l'étude XX
Accès aux instruments de recherche de tous les notaires de l’étude XX
Archives de l'étude XX
- Minutes de Médéric LE ROUX, 1574 - 1581; MC/ET/XX/130 - MC/ET/XX/135
  - Minutes. 1574, 25 octobre - 1577, 30 décembre, 25 octobre 1574 - 30 décembre 1577; MC/ET/XX/130
    Informations complémentaires:
    1574, 25 octobre à 1577, 4 octobre.
    1577, 19 janvier à 30 décembre.
    Informations concernant le classement:
    Le niveau inférieur de description, quand il existe, correspond aux minutes d'actes. Toutes les minutes ne sont pas forcément décrites une à une. Les descriptions de ces minutes sont plus ou moins détaillées.
  - Minutes. 1575 - 1581, MC/ET/XX/131
    Notes.
  - Minutes. 1578, MC/ET/XX/132; registre
  - Minutes. 1579 - 1581, MC/ET/XX/133; registre
    1579, et un acte du 30 janvier 1580.
    1579, 2 mai à 1581, 13 juillet.
    1581, 1er janvier à 8 avril. Trois fragments de registres.
  - Minutes (inventaires après décès). 1580, MC/ET/XX/134; registre
    1580: la note d'un acte du 4 décembre est insérée dans le registre, a la suite de la table alphabétique [..] a prés cette première liste, celle des actes non enregistrées de 1580.
    inventaire après décès
    - RONCHEROLLES (Pierre de) chevalier de l'Ordre du R. § Accords avec Pierre de RONCHEROLLES fils de héritier par ben demeurant de François de R., 1er mars 1604; MC/ET/XX/134; fol. XXVII
      Origine de l'information:
      Fichier dit 'général' XVIIe-XVIIIe siècles, par le personnel du Minutier, 1954-1999 ( fichier papier entièrement dématérialisé; voir contexte dans le Plan d’orientation général - Notaires de Paris, guides thématiques du Minutier).
      Date de révision: 2011-2012
      Date de création de la notice: 2010
      accord; Roncherolles, Pierre de
  - Minutes (inventaires après décès). 1574 - 1581, MC/ET/XX/135
    - Inventaire après décès: Inventaire des biens de communauté existant entre Gabriel Du Coquier, actuellement prisonnier, et Germaine de Sainct-Yon, sa femme., 19 novembre 1574; MC/ET/XX/135
      Les oeuvres d'art sont mentionnées dans l'inventaire.
      Georges Wildenstein, Le goût pour la peinture dans la bourgeoisie parisienne entre 1550 et 1610, d'après des inventaires après décès conservés au Minutier central des notaires aux Archives nationales [6.084 actes], Gazette des Beaux-Arts, t. 33 bis, 1962 (voir contexte dans le Plan d’orientation général - Notaires de Paris, guides thématiques du Minutier).
      Date de révision: 2005
      Date de création de la notice: 2002
      inventaire après décès; Du Coquier, Gabriel; Sainct-Yon, Germaine de
    - Inventaire des biens communs entre Catherine Beastyon et Pierre Thierry, son second mari, marchand à Saint-Germain en Laye, en l'hôtellerie de l'Image Sainte-Catherine., 7 mars 1575; MC/ET/XX/135; 17 f.
      inventaire; Saint-Germain-en-Laye (Yvelines); Beastyon, Catherine; Thierry, Pierre; commerçant
    - Inventaire après décès de Hubert Brusec, courtier juré de chevaux, rue des Deux-Portes., 9 février 1576; MC/ET/XX/135; 3 f.
      inventaire après décès; Deux-Portes (rue des); Brusec, Hubert
    - Inventaire après décès de Nicolas Couppe et Jehanne Bridou, demeurant devant le cadran de l'église Saint-Eustache., 19 mars 1576; MC/ET/XX/135; 3 f.
      inventaire après décès; Couppe, Nicolas; Bridou, Jehanne
    - Inventaire après décès de Claude Rousseau, compagnon tonnelier, rue des Gravilliers, à l'enseigne de la Petite Chaise., 23 novembre 1576; MC/ET/XX/135; 4 f.
      inventaire après décès; Gravilliers (rue des); Rousseau, Claude; tonnelier
    - Inventaire après décès de Denys Belhomme, serrurier, rue des Vieux-Augustins, à l'image de Notre Dame de Liesse., 29 décembre 1576; MC/ET/XX/135; 3 f.
      inventaire après décès; Vieux-Augustins (rue des); Belhomme, Denys; serrurier
    - Inventaire après décès de Toussainctz Le Bel, maître vitrier, rue de la Vannerie, à l'enseigne de l'Écu de France [à la requête de Jeanne Tuleu, sa veuve, en son nom et comme tutrice de Charles et Marie Lebel, ses enfants mineurs, et en la présence de Pierre Roumeau, maître tapissier à Paris, aussi tuteur des dits enfants]., 7 mars 1577; MC/ET/XX/135; 8 f.
      inventaire après décès; Vannerie (rue de la); Ecu de France (enseigne de l'); Le Bel, Toussainctz; vitrier
    - Inventaire fait après le décès de Toussaint Lebel maître vitrier demeurant rue de la Vannerie, à l'enseigne de l'Écu de France, à la requête de Jeanne Tuleu, sa veuve, en son nom et comme tutrice de Charles et Marie Lebel, ses enfants mineurs, et en la présence de Pierre Roumeau, maître tapissier à Paris, aussi tuteur des dits enfants., 7 mars 1577; MC/ET/XX/135; (9 folios)
      Documents du Minutier central des notaires de Paris, Histoire de l'art au XVIe siècle (1540-1600) [525 actes], par Catherine Grodecki, tome I, Architecture, vitrerie, menuiserie, tapisserie, jardins, Paris, Archives nationales, 1985, p. 237, notice n° 307 (instrument de recherche imprimé dématérialisé, certaines notices sont plus détaillées dans la version intégrale accessible en ligne par la rubrique 'Autres instruments de recherche', voir contexte dans le Plan d’orientation général - Notaires de Paris, guides thématiques du Minutier).
      Date de révision: 2011
      Date de création de la notice: 2009
      Documents du Minutier central des notaires de Paris, Histoire de l'art au XVIe siècle (1540-1600), par Catherine Grodecki, tome I, Architecture, vitrerie, menuiserie, tapisserie, jardins, Paris, Archives nationales, 1985, 392 p.
      Lebel, Toussaint
    - Inventaire après décès de Ysabeau Coippellier, femme de Nicolas Pestail, maître potier d'étain, rue des Prêcheurs, à l'enseigne de la Croix d'Or., 15 avril 1578; MC/ET/XX/135; 11 f.
      inventaire après décès; Prêcheurs (rue des); Croix d'Or (enseigne de la); Coippellier, Ysabeau; Pestail, Nicolas; potier
    - Inventaire après décès de Pierre Rousseau, cocher, rue Saint-Honoré., 3 mai 1578; MC/ET/XX/135; 2 f.
      inventaire après décès; Saint-Honoré (rue); Rousseau, Pierre; conducteur de véhicules
    - Inventaire après décès de Thomasse Baucheron, femme de Gilles Haultebourg, juré courtier de vins, rue Montorgueil, entre l'enseigne de l'Échiquier et celle du Cheval blanc., 10 juillet 1578; MC/ET/XX/135; 3 f.
      inventaire après décès; Montorgueil (rue); Baucheron, Thomasse; Haultebourg, Gilles; courtier
    - Inventaire après décès de Françoise Barbe, femme de Fiacre de Sainct-Jehan, compagnon menuisier, rue Tiquetonne, à l'Image Sainte-Catherine., 23 janvier 1579; MC/ET/XX/135; 6 f.
      inventaire après décès; Tiquetonne (rue); Sainte-Catherine (image); Barbe, Françoise; Sainct-Jehan, Fiacre de; menuisier
    - Inventaire après décès de Simone Chatart, femme de François Branque, maçon, rue des Barres., 16 février 1579; MC/ET/XX/135; 2 f.
      inventaire après décès; Barres (rue des); Chatart, Simone; Branque, François; maçon
    - Inventaire après décès de Pierre Truelle et Thienette Morin, rue de la Chaussetterie, à l'enseigne de la Salamandre., 6 avril 1579; MC/ET/XX/135; 3 f.
      inventaire après décès; Chausseterie (passage); Salamandre (enseigne de la); Truelle, Pierre; Morin, Thienette
    - Inventaire après décès de Jeanne Guyot, femme de Hugues Marchouays, maître patenôtrier, demeurant hors la porte Montmartre, à l'enseigne de la Croix blanche., 19 mai 1579; MC/ET/XX/135; 3 f.
      inventaire après décès; Montmartre (faubourg); Croix Blanche (enseigne de la); Guyot, Jeanne; Marchouays, Hugues; tabletier
    - Inventaire après décès de Guillaume Pellème et Catherine Joyeulx, rue de la Vannerie, à l'image Saint-Fiacre., 20 juin 1579; MC/ET/XX/135; 7 f.
      inventaire après décès; Vannerie (rue de la); Pellème, Guillaume; Joyeulx, Catherine
    - Inventaire après décès de Nicolas Porlier dit Thibault et Marguerite de Survy., 1er juillet 1579; MC/ET/XX/135; 1 f
      inventaire après décès; Porlier, Nicolas; Porlier, Nicolas dit Thibault; Survy, Marguerite de
    - Inventaire après décès de Jeanne Filleul, veuve de Estienne de Laigle, maître couvreur de maisons, rue de la Toillerie., 8 octobre 1579; MC/ET/XX/135; 3 f.
      inventaire après décès; Filleul, Jeanne; Laigle, Estienne de; couvreur
    - Inventaire après décès de Antoine Herard, boulanger, hors la porte Montmartre, rue Notre Dame., 4 novembre 1579; MC/ET/XX/135; 3 f.
      inventaire après décès; Montmartre (faubourg); Herard, Antoine; boulanger
    - Inventaire après décès de Jacques Aigle, suisse de la garde du Roi, rue Saint-Sauveur, à l'image Saint-Martin., 25 janvier 1580; MC/ET/XX/135; 4 f.
      inventaire après décès; Saint-Sauveur (rue); Saint-Martin (image); Aigle, Jacques
    - Inventaire après décès de Pasquette Lecomte, femme d'Estienne Girard, maître fripier, rue Montorgueil, à l'image Sainte-Barbe., 25 janvier 1580; MC/ET/XX/135; 6 f.
      inventaire après décès; Montorgueil (rue); Lecomte, Pasquette; Girard, Estienne; brocanteur
    - Inventaire après décès de Fiacre Poincteau, maître chandelier de suif, rue du Chantre, à l'enseigne du Panier vert., 26 avril 1580; MC/ET/XX/135; 10 f.
      inventaire après décès; Chantre (rue du); Poincteau, Fiacre; cirier
    - Inventaire après décès de Pierre Siot, revisiteur de lard es Halles de Paris, rue Coquilière., 26 avril 1580; MC/ET/XX/135; 2 f.
      inventaire après décès; Coquillière (rue); Siot, Pierre
    - Inventaire après décès de Jacques Pautonnier, marchand libraire et Anne Billault, sa femme, rue Chartière, au collège de Coqueret., 19 décembre 1580; MC/ET/XX/135; 8 f.
      inventaire après décès; Chartière (rue); Pautonnier, Jacques; Billault, Anne; libraire
    - Inventaire après décès de Jacqueline Godeau, femme de Guillaume Gaumont, maître jardinier, rue Montorgueil., 30 décembre 1580; MC/ET/XX/135; 3 f.
      inventaire après décès; Montorgueil (rue); Godeau, Jacqueline; Gaumont, Guillaume; jardinier
    - Inventaire après décès de Noël Béchet, jardinier, rue Montorgueil., 2 janvier 1581; MC/ET/XX/135; 3 f.
      inventaire après décès; Montorgueil (rue); Béchet, Noël; jardinier
    - Inventaire après décès de Pierre Le Clerc, en la maison des Trois Cuillers, paroisse Saint-Sauveur., 7 janvier 1581; MC/ET/XX/135; 10 f.
      inventaire après décès; Saint-Sauveur (paroisse); Le Clerc, Pierre
    - Inventaire après décès de Jehanne Patrice, femme de Jehan Jourdain, receveur de Mme la baillive Robertet, rue de la Cossonnerie, à l'enseigne du Boeuf couronné., 10 janvier 1581; MC/ET/XX/135; 3 f.
      inventaire après décès; Cossonnerie (rue de la); Patrice, Jehanne; Jourdain, Jehan; Robertet, Mme la baillive
    - Inventaire après décès de Jacques Cottard, maître boutonnier-patenôtrier d'émail, rue Saint-Denis., 19 janvier 1581; MC/ET/XX/135; 3 f.
      inventaire après décès; Saint-Denis (rue); Cottard, Jacques
    - Inventaire après décès de Estienne de Dang et Jehanne Bénard, sa femme, en la maison de la Cour Tricot, rue Montmartre., 1er février 1581; MC/ET/XX/135; 7 f.
      inventaire après décès; Montmartre (rue); Dang, Estienne de; Bénard, Jehanne
    - Inventaire après décès de Barbe Bourdin, femme de Jehan Chenu, cocher de Paris à Orléans., 23 février 1581; MC/ET/XX/135; 5 f.
      inventaire après décès; Bourdin, Barbe; Chenu, Jehan; conducteur de véhicules
    - Inventaire après décès de Estienne Derfin et Catherine Pochet, sa femme, rue du Paon, à l'enseigne du Dauphin., 28 février 1581; MC/ET/XX/135; 5 f.
      inventaire après décès; Paon (rue du); Dauphin (enseigne du); Derfin, Estienne; Pochet, Catherine
    - Inventaire après décès de Michelle Bouvet, femme de Jehan Doteval, marchand, rue Pavée, à l'enseigne de la Rochelle., 6 mars 1581; MC/ET/XX/135; 18 f.
      inventaire après décès; Pavée (rue); Bouvet, Michelle; Doteval, Jehan; commerçant
    - Inventaire après décès de Roberte Paillart, demeurant en la maison de la Cour Tricot, rue Montmartre., 3 avril 1581; MC/ET/XX/135; 3 f.
      inventaire après décès; Montmartre (rue); Paillart, Roberte
    - Inventaire après décès de Jehanne Hanot, femme de Thomas André, maître tondeur de draps, rue de la Vieille Pelleterie, à l'enseigne de l'Écu de France., 12 avril 1581; MC/ET/XX/135; 7 f.
      inventaire après décès; Pelleterie (rue de la); Ecu de France (enseigne de l'); Hanot, Jehanne; André, Thomas; tisserand
    - Inventaire après décès de Guillaume Va, maître épinglier, rue Tiquetonne, en la maison du Boeuf couronné., 10 mai 1581; MC/ET/XX/135; 3 f.
      inventaire après décès; Tiquetonne (rue); Va, Guillaume; forgeron
    - Inventaire après décès de Marye Godin, femme de Jehan Deschamps, maçon, rue Montmartre., 27 mai 1581; MC/ET/XX/135; 3 f.
      inventaire après décès; Montmartre (rue); Godin, Marye; Deschamps, Jehan; maçon
    - Inventaire après décès de Catherine Rousseau, femme de Gratian Véron, marchand de vin, cabaretier, rue de la Fromagerie, à l'enseigne du Lion d'Or., 3 août 1581; MC/ET/XX/135; 13 f.
      inventaire après décès; Fromagerie (rue de la); Rousseau, Catherine; Véron, Gratian; commerçant; restaurateur
    - Inventaire après décès de Estienne Girard, marchand fripier, rue Montmartre, à l'image Sainte-Barbe., 12 octobre 1581; MC/ET/XX/135; 7 f.
      inventaire après décès; Montmartre (rue); Girard, Estienne; commerçant; brocanteur
    - Inventaire après décès de Catherine Dupont, femme de Denys Jodouyn, marchand de vins, rue Saint-Sauveur, à l'image Saint-Nicolas., 10 décembre 1581; MC/ET/XX/135; 6 f.
      inventaire après décès; Saint-Sauveur (rue); Saint-Nicolas (image); Dupont, Catherine; Jodouyn, Denys; commerçant